Inventaris van een verzameling papieren, afkomstig van Jhr. mr. Henrik Hoeufft van Velsen
Nationaal Archief, Den Haag
- Stukken betreffende de familie Hoeufft., A
  - Stukken betreffende Johan Diederik Hoeuft (89) en diens afstammelingen., XIII
    - Stukken betreffende de nalatenschap van mr. Benjamin Pauw, geboren Hoeufft, heer van Heemstede. Met bijbehoorenden inventaris., 1747-1749; 87; 23 stukken
      De in dezen inventaris gemerkte stukken 3, A, 4, 5, 6, 8, 11 en 18 ontbreken. Voorts zijn er vier stukken, die op den inventaris niet voorkomen.
    - Courantenbericht betreffende Willem Sylvius., (einde 19de eeuw); 88; 1 stuk
      W. Sylvius werd in 1578 beëedigd als drukker der Leidsche Hoogeschool; het bericht komt voor in een artikel over Plantijn. Mr. Benjamin Pauw, geboren Hoeufft, was gehuwd met Agneta Sylvius, dochter van Cornelis en Maria Verhamme.
    - Lijsten van personen, aan wie communicatiebrieven en uitnoodigingen ter begrafenis van mr. Cornelis Sylvius gezonden zijn., 89; 2 stukken
    - Testament van Maria Verhamme, weduwe van mr. Cornelis Sylvius. 1760 (notarieel extract)., 1761; 90; 1 stuk
    - Staat der afstammelingen van mr. Jan Diederik Pauw, geboren Hoeufft (127) en Marie Susanne Silvestre., (Eerste helft 19de eeuw.); 91; 1 stuk
    - Uitspraak van het Hof van Holland in een geschil over eene obligatie, groot f 5000, tusschen Albrecht Nicolaas baron van Aerssen Beyeren en mr. Nicolaas de Bye, als voogd over Jan Diederik Pauw, geboren Hoeufft (127)., 92; 1 stuk
      A. N. baron van Aerssen Beyeren was de tweede echtgenoot van Agneta Sylvius (126).
      Zie Verslagen XXXVIII, 1915, deel I, bla. 104 en 105, n°. 180.
    - Acte van overneming van de heerlijke-en leengoederen van Heemstede door mr. Jan Diederik Pauw. geboren Hoeufft (127) van Albrecht Nicolaas baron van Aerssen Beyeren ingevolge testamentaire beschikking van mr. Benjamin Pauw, geboren Hoeufft (126)., 1761; 93; 1 stuk
    - Acte van overneming van een huis te 's-Gravenhage en eene som gelds door mr. Jan Diederik Pauw, geboren Hoeufft van Albrecht Nicolaas baron van Aerssen Beyeren, ingevolge testamentaire beschikking van zijne tante Maria Keetlaer, geboren Hoeuft., 1762; 94; 1 stuk
    - Request van mr. Jan Diederik Pauw, geboren Hoeufft, heer van Buttingen, Zandvoort, Heemstede, Rietwijk en Rietwijkeroort, aan de Staten van Holland om bij het eventueel aanleggen van een straatweg van 's-Gravenhage naar Haarlem het plantsoen in zijne heerlijkheid Heemstede te sparen. 1769 (copie). Met bijbehoorende stukken d.d. 1768 en ongedateerd., 95; 6 stukken
    - Brief van mr. Jan Diederik Hoeufft (141) aan W. Six, 1800 en doodsbericht van denzelfden, 1801, met geleidebrief van.... Six gezonden aan jhr. mr. Henrik Hoeufft van Velsen, 1886., 1800, 1801 en 1886; 96; 3 stukken
    - Extracten uit de registers der Waalsche kerken van Den Haag, Leiden, Haarlem en Amsterdam betreffende mr. Jan Diederik Pauw, geboren Hoeufft (127) en mr. Jan Diederik Hoeufft (141) en diens echtgenoote Henriette Wilhelmina Bidloo. Met geleidebrief van dr. W. N. du Rieu aan jhr. mr. Henrik Hoeufft van Velsen., 1892; 97; 2 stukken
    - Diploma van den raad der Stad Haarlem voor W. A. Buse, kerkmeester der Nederduitsch-Hervormde gemeente, ter gedachtenis van het vierde eeuwfeest van de uitvinding der boekdrukkunst., 1823; 98; 1 stuk
      Dit diploma is onderteekend door David Hoeufft (142).
  - Stukken betreffende Mattheus Hoeuft (92) en diens afstammelingen., XIV
    - Genealogische en biographische aanteekeningen betreffende Mattheus Hoeuft (92), zijne kinderen en de familie Doublet., 99; 1 omslag
      Mattheus Hoeuft was gehuwd met Constantia Theodora Doublet, dochter van Philips Doublet en Susanna Huygens, welke laatste eene dochter was van den dichter Constantijn Huygens.
    - Brief van Jan Jeronimus Hoeuft (86) aan Mattheus Hoeuft., 1685; 100; 1 stuk
    - Acte van huwelijksvoorwaarden tusschen Mattheus Hoeuft en Constantia Theodora Doublet. 1683. (Copie.), 19e eeuw; 101; 1 stuk
    - Courantenartikelen over de landing van stadhouder Willem III in Engeland in 1688., 1888; 102; 1 omslag
      Mattheus Hoeuft nam als kolonel der cavalerie in 1690 deel aan den slag aan de Boyne in Ierland.
    - Het eerste vel van het werk "Correspondance de Chr. Huijgens", en courantenartikelen over, en portretten van Constantijn Huygens., (Eind 19e eeuw); 103; 1 omslag
    - Leenbrieven van de Staten van Holland, waarbij leden van het geslacht Doublet beleend worden met de tienden in de Lier, geheeten tienden op Burgersdijk, en de tienden in het Jaerlingermeer., 1611-1713; 104; 5 stukken
    - Leenbrief van de Staten van Holland, waarbij Constantijn Hoeuft beleend wordt met koorn-en smaltienden in de Lier, geheeten tienden op Burgersdijk., 1721; 105; 1 stuk
      Constantijn Hoeuft was de jongste zoon van Mattheus Hoeuft (92).
    - Genealogie van de afstammelingen van prins Maurits bij Margareta van Mechelen., 106; 1 stuk
      Mattheus Hoeuft van Oyen (109) was gehuwd met eene der afstammelingen, Anna Isabella gravin van Nassau La. Lecq.
    - Brief van Maurits Lodewijk graaf van Nassau La Lecq aan De Hertogh, fiskaal van de Rekenkamer te 's-Gravenhage., 1690; 107; 1 stuk
      De schrijver was de vader van Anna Isabella, gehuwd met Mattheus Hoeuft (109).
    - Bijvoegsel van de Staatscourant van 30 en 31 December 1888 no. 309, waarin de Statuten van de N. V. "MU. van Nassau La Lecq'' opgenomen zijn., 108; 1 stuk
    - Testament van prins Maurits, 1625. (Copie.), Ongedateerd; 109; 1 stuk
    - Aanteekeningen uit een register, waaruit, blijkt, dat-in 1744 aan Mattheus Hoeuft (109) een legaat, groot f 12000, is uitbetaald, afkomstig van Elias Coymans., 110; 2 stukken
    - Extract uit het register der resolutiën van de Staten-generaal, betreffende de regeling van de begrafenis van prins Willem IV., 1752; 111; 1 stuk
      Hierbij werd o. a. bepaald, dat het lijk gedragen zou worden door 24 generaal-majoors, w.o. Philippus Hoeuft (108). Het kwartier van Nassau zou gedragen worden door Mattheus Hoeuft (109).
    - Lijsten van de regimenten cavalerie, dragonders en infanterie, te velde te employeeren en die garnizoen kunnen houden, voor het jaar 1747. Hierbij uitknipsels met de handteekeningen van P. Hoeufft van Oven (108) en L. Hoeufft van Oven (110)., 112; 2 stukken
      Philippus (109), Mattheus (109) en Leonard Hoeuft (110) bereikten allen den rang van luitenant-generaal der cavalerie.
    - Brieven van Roelof Eelbo, burgemeester van Dordrecht aan F. van Limborch, met genealogische aanteekeningen betreffende de geslachten Eelbo en Hoeufft., 1729; 113; 3 stukken
      Leonard Hoeuft (110) was gehuwd met Margaretha Eelbo.
    - Commissiebrieven, waarbij Johan Philip Hoeufft (128) door de Staten generaal wordt gecommitteerd als ritmeester, luitenant-kolonel, kolonel en generaal-majoor der cavalerie respectievelijk, 1766, 1783, 1791 en 1793; 114; 4 charters
    - Register der effecten van Maria Sara gravin van Hogendorp en Jean Philippe Hoeufft, (128), hun in 1759 ten huwelijk medegegeven., (1761); 115; 1 deel
    - Huwelijkskennisgeving van J(ean) P(hilippe) Hoeufft van Oyen en Louisa Cornelia douairière de Casembroot, geboren Glunder., 1794; 116; 1 gedrukt stuk
    - Request door Louisa Cornelia Elisabeth Clunder, weduwe van Johan Philip Hoeufft (128) gericht tot het Vertegenwoordigend Lichaam des Bataafschen Volks om voor haar minderjarigen zoon in het bezit te mogen worden gelaten van de heerlijke rechten van het ambacht van St.-Annaland. of wel daarvoor schadeloosstelling te ontvangen. Met bijbehoorende stukken. 1798. (Afschriften)., Eind 19e eeuw; 117; 1 deel
    - Exemplaar van het tijdschrift "Nederland" jaargang 1878 no. 11., 118; 1 gedrukt deel
      In een stukje getiteld "Uit den patriottentijd" is herhaaldelijk sprake van J. P. Hoeufft (128).
    - Bericht van overlijden van Matheus Theodorus Hoeufft (129), generaal-majoor van de infanterie en luitenant-kolonel der Hollandsche gardes te voet., 1792; 119; 1 gedrukt stuk
    - Brieven aan mr. Jacob Pompeius Hoeufft en jhr. mr. Henrik Hoeufft van Velsen en aanteekeningen van den laatste over Jean Philippe (128), Mattheus Theodorus (129) en Leonard Jean Philippe Hoeufft (143)., 1866-1886; 120; 1 omslag
    - Bericht van overlijden van Jeanne Philippine Hoeufft (145)., 1821; 121; 1 gedrukt stuk
  - Stukken betreffende Diederik Hoeuft (95)., XV
    - Biographische aanteekeningen omtrent Diederik Hoeuft., (Eind 19e eeuw.); 122; 1 stuk
    - Brieven aan Diederik Hoeuft van:, 123; 66 stukken
      - zijn vader mr. Diederik Hoeuft. 1680-1687, a.
      - zijne moeder Maria de Witt. 1680-1683, b.
      - zijn broeder mr. Jacob Hoeuft. 1686, c.
      - zijne zuster Anna Hoeuft. 1682-1684, d.
      - zijn neef Johan Diederik Hoeuft van Buttingen (89). 1683, e.
      - G. F. graaf van Waldeck. 1673-1690, f.
      - Becker. 1676, g.
      - N. Broeck. 1676, h.
      - P. van Hattem. 1676, i.
      - Machado i Pereyra met bijbehoorende stukken. 1676, j.
      - Des Mottes. 1676, k.
      - C. van Unckell. 1676, l.
      - Everard van Weede van Dijckvelt. 1676, m.
      - Nicolaas Witsen. 1676, n.
      - den Prins van Oranje. 1680, o.
      - den Raad van den Prins. 1681, p.
      - Godert baron van Reede. 1694, q.
      - een anoniem schrijver. 1672, r.
    - Consent van het Domkapittel te Utrecht voor Diederick Hoeuft (95) om de annale residentie te mogen afkoopen., 1669; 124; 1 stuk
    - Acte, waarbij aan Diederik Hoeuft (95) de graad van baccalaureus in de rechten wordt verleend door de universiteit van Angers., 1670; 125; 1 stuk op perkament
    - Verzoekschrift van Diederik Hoeuft aan den prins van Oranje om hem aan te stellen als adjudant-generaal van den generaal Steenhuys, heer van Heumen, commissaris-generaal van de cavalerie, met gunstige beschikking van den prins 1673 en bijbehoorende commissiebrief van de Staten-Generaal., 126; 1 stuk en 1 charter
    - Lastgeving voor Diederik Hoeuft om gedurende de afwezigheid van Ludolf van Steenhuys, gouverneur der stad Gouda, het garnizoen dier stad te commandeeren., 1673; 127; 1 stuk
    - Commissiebrief van den graaf van Waldeck voor Diederik Hoeuft als gedeputeerde bij het leger van den hertog de Villa Hermosa, 1676, met verklaring van den prins van Oranje, houdende verzoek aan den Raad van State om terugbetaling van de door Diederik Hoeuft voorgeschoten gelden, 1677., 128; 1 stuk
    - Journaal; van Diederik Hoeuft betreffende zijne detacheering bij het Spaansche leger in de Zuidelijke Nederlanden met declaratie van de voorgeschoten gelden., 1676 Juli 20-September 5; 129; 2 stukken
    - Acte van aanstelling door de Staten-generaal van Diederik Hoeuft tot ritmeester van de cavalerie. 1676 met verklaring van den prins van Oranje en Gecommitteerde Raden van Holland, betreffende het daaraan verbonden tractement., 130; 1 charter
    - Acte, waarbij door den Prins van Oranje aan den ritmeester Diederik Hoeuft het bevel over eene compagnie onder het regiment van Obdam wordt opgedragen., 1678; 131; 1 stuk
    - Bul van keizer Leopold I voor Diederik Hoeft, waarbij de adel van zijn geslacht erkend wordt 1692., 132; 1 charter
    - Acte van aanstelling door de Staten van Utrecht van Diederik Hoeuft tot bewindhebber der Oostindische Compagnie ter kamer van Amsterdam. 1706. (Notarieele copie)., 1707; 133; 1 stuk
    - Stukken betreffende het beheer en de verdeeling der nalatenschap van Diederik Hoeuft. door de executeurs Reinoud Gerard van Tuyll van Serooskerken (115) en Willem Verwey., 1720-1731; 134; 4 deelen en 4 stukken
    - Stukken betreffende een geschil over de nalatenschap van Joseph Deutz., 1684-1707; 135; 9 stukken
      Joseph Deutz was een broeder van Jan Deutz, den vader van Isabella Agneta, echtgenoote van Diederik Hoeuft (95).
  - Stukken betreffende Maria Catharina (114), Isabella Agneta (115), Anna Jacoba (116) en Agneta Catherina Hoeuft (117)., XVI
    - Aanteekeningen over huwelijksvoorwaarden, ten huwelijk aangebrachte goederen, testamenten, legaten enz. betreffende Vincent Maximiliaan van Lockhorst en Maria Catharina Hoeuft (114)., Ongedateerd; 136; 1 stuk
    - Genealogie met biographische aanteekeningen van het geslacht van Tuyll van Serooskerken, met portret van Isabella Agneta Hoeuft. (115)., 137; 1 omslag
    - Memorie of specificatie van goederen, door Reinoud Gerard van Tuyll van Serooskerken aangebracht bij zijn huwelijk met Isabella Agneta Hoeuft., 1704; 138; 1 stuk
    - Acte van boedelscheiding van jhr. R. van Tuyll van Serooskerken en Isabelle Agneta Hoeuft., 1730; 139; 1 deel
    - Afbeelding van het geslachtswapen D'Averhoult met acht kwartierwapens, met geleidebrief van A. A. Vorsterman van Oyen aan jhr. mr. Henrik Hoeufft van Velzen., 1891; 140; 2 stukken
    - Inventaris van den boedel van Jean Antoine d'Averhouit 1737. Copie (ongedateerd) gevolgd door concept liquidatie tusschen Anna Jacoba Hoeuft, douairière D'Averhoult en hare kinderen, met bijbehoorende extracten betreffende het aandeel van Anna Jacoba Hoeuft in de nalatenschap van hare grootouders Johan Deutz en Geertruyd Bicker., 141; 4 stukken
    - Stukken, betrekking hebbende op de overdracht van eene obligatie, groot f 2000, van Anna Jacoba Hoeuft. weduwe D' Averhoult op Jan van Wattens. 1746. (Notariëele copie.), 1777; 142; 3 stukken
    - Bericht van het overlijden van jhr. Joost Taets van Amerongen echtgenoot van Maria Catherina d'Averhoult., 1791; 143; 1 stuk
      Deze Maria. Catherina was eene dochter van Anna Jacoba d'Averhoult, geboren Hoeuft (116).
    - "Bibliotheca Thyssiana". Spotschriften op Matthijs Lambertus Singendonck, burgemeester van Nijmegen., 1742; 144; 2 stukken
      Deze Singendonck was gehuwd met Agneta Catherina Hoeuft (117).
    - Acte van transport van een huis, erf en tuin, gelegen binnen Utrecht aan de westzijde op de Lange Nieuwstraat door Agnes Hoeuft (117), douairière van Matthias Lambert Singendonk, vrijheer van Dieden, burgemeester Nijmegen enz., 1747; 145; 1 stuk
  - Stukken betreffende mr. Jacob Hoeuft (96)., XVII
    - Uittreksel uit het doopregister der Gereformeerden te Rotterdam, waaruit blijkt, dat op den 13en Januari 1660 aldaar gedoopt is Jacob Hoeuft (96)., 1868; 146; 1 stuk
    - Extract uit het trouwregister der stad Dordrecht, waaruit blijkt, dat op den 6en Juni 1694 in ondertrouw zijn opgenomen Jacob Hoeuft en Sophia Everwijn. Met een staatje van hunne kinderen., Ongedateerd; 147; 1 stuk
    - Genealogische aanteekeningen omtrent Jacob Hoeuft, Sophia Everwijn en hunne kinderen, opgesteld door Pompeius Hoeuft (119), en over de ouders en grootouders van Jacob Hoeuft en Sophia Everwijn, geschreven door een hunner kinderen., (2de helft 18de eeuw.); 148; 1 omslag
    - Biographische aanteekeningen over Jacob Hoeuft, opgesteld door jhr. mr. Henrik Hoeufft van Velsen., (Eind 19de eeuw.); 149; 1 stuk
    - Stukken betreffende een proces over een ongeluk, dat aan Jacob Hoeuft op jacht is overkomen., 1681-1686; 150; 31 stukken
    - Acte, waarbij aan Jacob Hoeuft (96) de graad van baccalaureus in de rechten wordt verleend door de universiteit van Angers, 1684, en admissiebrief voor mr. Jacob Hoeuft tot advocaat bij het Hof van Holland. 1684., 151; 2 stukken op perkament
    - Acte van aanstelling door de gecomitteerde laden der Staten van Holland van mr. Jacob Hoeuft tot landdrost van Holland. 1700. Met desbetreffende instructie d.d. 1700., 152; 2 stukken
    - Extract uit het "Archief voor Nederlandsche kunssgeschiedenis" van Fr. D.O. Obreen, hoofddirecteur van 's Rijks Museum. Deel 7, afl. 7-8, blz. 96, houdende een extract uit het loopend verbaalboek van Dordrecht, betreffende een proces tusschen de grof- en fijnschilders d.d. 1696., 153; 1 stuk
      Hieruit blijkt, dat in genoemd jaar mr. Jacob Hoeuft schepen van Dordrecht was.
    - Lijkrede, gehouden bij gelegenheid van het overlijden van Diederik Hoeuft (123), zoon van mr. Jacob Hoeuft., 1712; 154; 1 gedrukt, deel
    - Lijst van familie en vrienden van mr. Jacob Hoeuft, opgemaakt bij zijn overlijden door zijn broeder Diederik Hoeuft (95)., 1717; 155; 1 stuk
    - Testamenten, codicillen, staten van de nalatenschap enz. van mr. Jacob Hoeuft en Sophia Everwijn. 1704-1747. (Copieën.), Ongedateerd; 156; 4 stukken
    - Acte van transport van eenige stukken lands, gelegen in de jurisdictie van Mijnsheerenland van Moerkerken door Jannigje Vermeulen aan Sophia Everwijn, weduwe van mr. Jacob Hoeuft., 1740; 157; 1 stuk
    - Extracten uit de testamenten van Maria, Arnoldina, Cornelia en Margrita Everwijn, waarbij o.a. legaten gegeven werden aan de kinderen van mr. Jacob Hoeuft en Sophia Everwijn., 1735-1747; 158; 4 stukken
      De oopieën zijn geschreven door mr. Pompejus Hoeuft (119), doch ongedateerd.
    - Acte van overeenkomst tusschen de executeurs van den boedel van Maria Evenvijn en de erfgenamen van Arnoldina, Cornelia en Margrita Everwijn. Concept., 1756; 159; (1 stuk.)
  - Stukken betreffende mr. Pompeius Hoeuft (119)., XVIII
    - Uittreksel uit het doopregister der Nederduitsch Hervormde gemeente te Dordrecht, waaruit blijkt, dat op den 14en April 1702 aldaar gedoopt is Pompeius Hoeuft (119)., 1842; 160; 1 stuk
    - Kwartierstaat van mr. Pompeius Hoenff met de familie-wapens in kleuren. Op perkament., (Eind 18e eeuw.); 161; 1 stuk
    - Aanteekeningen van mr. Pompeius Hoeuff betreffende de geboorte van zijne kinderen, 1745-1762, en het doodsbericht van zijne dochter Barbara Hoeufft. 1783., 1745-1762, 1783; 162; 3 stukken
    - Promotiebul tot doctor in de beide rechten aan de universiteit te Utrecht voor Pompeius Hoeuft., 1722; 163; 1 charter
    - Brieven van toelating van mr. Pompeius Hoeuft, als advocaat voor het hof van Holland, den Raad van Brabant en den Hoogen Raad in Holland., 1722-1723; 164; 3 stukken
    - Acten van aanstelling door de Staten-Generaal van mr. Pompeius Hoeuft tot secretaris van de raden en meesters van de Munt, 1728 en tot raad in den Raad van Brabant. 1731, 1728, 1731; 165; 2 stukken
    - Acten van aanstelling van mr. Pompeius Hoeuft door de Staten van Holland en van Zeeland tot raad in den Hoogen Raad., 1754; 166; 2 charters
    - Brieven aan mr. Pompeius Hoeuft van:, 167; 18 stukken
      - Agneta Catherina Singendonck, geboren Hoeuft (119). 1753-1754, a.
      - Maria Anna Singendonck. 1753, b.
      - Conraet Diderick Neomagus Singendonck. 1755-1761, c.
      - mr. Pieter Hoeuft (122). 1768-1776, d.
      - Maria Eleonora Hooft. 1753, e.
    - Brieven van Henrik Hoeufft (131) aan zijn vader mr. Pompeius Hoeuft (119) en zijne tante Alida Hoeuft (121b). (Copieën, gemaakt waarschijnlijk door mr. Pompeius Hoeuft.)., 168; 2 stukken
    - Minuut van een brief van mr. Pompeius Hoeuft aan E.J. de Bors, postmeester te Maaseyck, over eenige genealogische bijzonderheden., Ongedateerd; 169; 1 stuk
    - Memorie over eene erfenisquestie, o.a. de erfgenamen van Geertruid Bicker (moeder van I. A. Deutz), (95) betreffende., Ongedateerd; 170; 1 stuk
      Deze memorie, van den burgemeester De Witt werd toegezonden aan den raadsheer Hoeuft (119).
    - Lijsten van de goederen, door mr. Pompeius Hoeuft en Suzanna Isabella Hooft mede ten huwelijk gebracht., 1744; 171; 2 stukken
    - Uitgescheurde schutbladen van liquidaties tusschen mr. Pompeius Hoeuft en Jacobus Christiaansen te Aardenburg., 1763 en 1772; 172; 2 stukken
    - Acte van zekerheidstelling ten behoeve van mr. Pompeius Hoeuft voor den borgtocht, door hem gestort voor zijn zwager mr. Gerrit Pieter Hooft als penningmeester van Delfland 1763, en acte van décharge voor mr. Pompeius Hoeuft door bovengenoemden mr. Gerrit Pieter Hooft en diens echtgenoote. 1785., 1763, 1785; 173; 2 stukken
    - Lijst van familie en vrienden, opgegeven door mr. Pompeius Hoeuft., Ongedateerd; 174; 1 stuk
      Ten wiens behoeve en bij welke gelegenheid deze lijst gemaakt werd, is niet duidelijk.
    - Brief van rouwbeklag van P.C. van Hierschot aan Susanna Isabella Hooft, bij het overlijden van haar echtgenoot mr. Pompeius Hoeuft., 1787; 175; 1 stuk
    - Quitantie voor Susanna Isabella Hoeuft, geboren Hooft, wegens het betalen van eene premie voor eene lijfrente ten name van Susanna Isabella Hoeufft (149) aan gedeputeerden van het kwartier van Nijmegen., 1796; 176; 1 gedrukt stuk
    - Testament van Susanna Isabella Hooft, weduwe van mr. Pompeius Hoeuft 1802 (notarieele copie van 1803) met aan teekeningen van testamentaire beschikkingen van dezelfde., 177; 2 stukken
  - Stukken betreffende Samuel Hoeuft (121) en diens kinderen., XIX
    - Samuel Hoeuft (121)., a
      - Getuigenis van Johan Peysel aangaande de huwelijks-bevestiging van Samuel Hoeuft en Jacoba Elisabeth Peysel., 1734; 178; 1 stuk
      - Lijsten van de namen en geboortedata der kinderen van Samuel Hueft en Jacoba Elisabeth Peysel, 1752, en van andere familieleden en bekenden., 179; 3 stukken
      - Gedicht van Samuel Hoeuft op den geboortedag van zijne moeder., 1737; 180; 1 stuk
    - Cornelia Hoeufft (134)., b
      - Aanteekeningen van Woltherus van Schaak betreffende de data van zijn huwelijk en die van de geboorte zijner kinderen, geschreven op een schutblad van een Statenbijbel., 181; 1 stuk
        Woltherus van Schaak was gehuwd met Cornelia Hoeufft (134).
      - Doodsbericht van mr. Woltherus van Schaak, 1791, en quitantie wegens het plaatsen van de doodsannonce van Cornelia Hoeufft, 1813., 1791 en 1813; 182; 2 gedrukte stukken
      - Verhaal van het gebeurde tusschen S. van Schaak, medisch student, en L.E. van de Graaff, majoor in het regiment, van den luitenant generaal Stavenisse Pous, door B.J. Kronenberg, jur. Cand., en .J. van Heekeren, medisch student, 1794. Hierbij het doodsbericht van Samuel van Schaak., 183; 1 deel en 1 stuk, gedrukt
    - mr. Pompeius Hoeufft (135)., c
      - Extracten uit de resolutien van den oudraad van Dordrecht, onderteekend door P(ompeius) Hoeufft., 1760-1773; 184; 10 stukken
        Mr. Pompejus Hoeufft was secretaris van de stad Dordrecht.
      - Brieven van mr. Pompeius Hoeufft en Anna de Coningh aan hun schoonvader en vader Ary de Coningh, heer van Mijnsheerenland van Moerkerken., 1776-1779; 185; 20 stukken
      - Brief van H. van Ourijk aan Ary de Coningh, heer van Mynsheerenland enz., 1747, en brief van mr. Pompeius Hoeuft (119) aan Anna de Coningh en haar broeder Assendelft de Coningh. 1784. Hierbij het doodsbericht van Huybert van Ourijk, 1753., 1747, 1753, en 1784; 186; 3 stukken
        Deze Huybert van Ourijk was waarschijnlijk de grootvader van de echtgenoote van mr. Jan Hoeufft (137).
      - Testament en acte van huwelijksvoorwaarden van mr. Pompeius Hoeufft en Anna de Coningh. 1774. Hierbij een huwelijksgedicht van Badon., 187; 3 stukken
      - Doodsbericht, lijkdicht op het afsterven en roepcedulle ter begrafenis van mr. Pompeius Hoeufft., 1783; 188; 3 stukken
      - Lijst van uitgaven, gedaan door een broeder van Anna de Coningh, wegens doodschulden en begrafeniskosten van zijn zwager mr. Pompeius Hoeufft, met bijbehoorende quitantie., 1783; 189; 2 stukken
      - Staat van de effecten, nagelaten door mr. Pompeius Hoeuftt, welke onderworpen zijn aan de belasting op de collaterale successie, gevolgd door eene quitantie van den secretaris van Dordrecht. 1784. Hierbij een fragment van den staat van den boedel van mr. Pompejus Hoeuftt., 190; 1 stuk
      - Quitantie voor Anna de Coningh van de ouders van mr. Pompeius Hoeuftt wegens uitkeering van hun aandeel in diens nalatenschap., 1784; 191; 1 stuk
      - Huwelijksaankondiging van Anna de Coningh, weduwe mr. Pompeius Hoeufft, en Anthony van den Santheuvel, 1781, en hun beider doodsberichten, 1793., 1781 en 1793; 192; 3 gedrukte stuken
      - Brieven aan jhr mr. Henrik Hoeufft van Velsen, benevens afschriften en aanteekeningen. door hem gemaakt betreffende mr. Pompeius Hoeufft en Anna de Coningh., 1867; 193; 5 stukken
    - Sophia Hoeufft (136)., d
      - Huwelijksaankondiging van Jacobus van Heusden, oudschepen te Breda, en Sophia Hoeufft., 1783; 194; 1 gedrukt stuk